【裁判字號】    98,易,2311
【裁判日期】    980925
【裁判案由】    竊盜
【裁判全文】
臺灣臺北地方法院刑事判決              98年度易字第2311號
公  訴  人  臺灣臺北地方法院檢察署檢察官
被      告  丙○○
                    （另案在臺灣桃園監獄執行中）
上列被告因犯竊盜案件，經檢察官提起公訴（九十八年度偵字第
一五八三一號），嗣於本院準備程序進行中，被告就被訴事實為
有罪之陳述，經本院裁定進行簡式審判程序，判決如下：
    主    文
丙○○踰越安全設備竊盜，累犯，處有期徒刑捌月；又踰越安全
設備竊盜，累犯，處有期徒刑捌月。應執行有期徒刑壹年貳月。
    犯罪事實
一、丙○○前於民國九十二年間因犯連續竊盜罪，經臺灣高等法
    院於九十三年四月二十七日以九十三年度上易字第四二三號
    判決判處有期徒刑一年六月，並應於刑之執行前，令入勞動
    場所強制工作三年確定，於九十六年五月十一日因縮短刑期
    執行完畢。詎猶不知悔悟，竟意圖為自己不法之所有，於九
    十八年二月六日上午九時起至同日上午十時四十分止期間內
    某時許（起訴書誤載為同日上午十時四十分），在臺北市○○區○○街九五號一樓附近某處，因見位在臺北市○○區○○街九五號四樓江淑慧住處廚房之窗戶並未加裝鐵窗，竟乘
    甲○○小憩之際，先由臺北市○○區○○街九五號一樓後方
    防火巷處徒手攀爬至甲○○上開住處廚房外，再徒手將該廚
    房之窗戶拆下，並踰越甲○○上開住處廚房之窗戶而無故侵
    入住宅（侵入住宅部分未據告訴）後，徒手竊取甲○○之女
    林芷寧（起訴書誤載為甲○○）所有之白金項鍊一條、手飾
    品一件、玉手鐲一只、購物袋一只及現金新臺幣（下同）二
    千元等財物得手後逃逸。另意圖為自己不法之所有，於同日
    上午十時起至同日上午十一時三十八分止期間內某時許，在
    臺北市○○區○○街九一巷二號四號一樓附近某處，因見位
    在臺北市○○區○○街九一巷二號四樓乙○○住處之鐵窗並
    未上鎖，竟乘無人在場之際，先由臺北市○○區○○街九一
    巷二號一樓後方防火巷處徒手攀爬至乙○○上開住處外，徒
    手將前開鐵窗打開，並踰越乙○○上開住處鐵窗而無故侵入
    住宅（侵入住宅部分未據告訴）後，徒手竊取乙○○所有之
    Ｋ金項鍊一條、深綠色外套一件、現金七千二百元（起訴書
    誤載為一萬三千五百元）及乙○○之妻郭素芬分別向國泰世
    華商業銀行股份有限公司、日盛國際商業銀行股份有限公司
    、荷蘭商業銀行所申請之信用卡各一張等財物得手後逃逸。
二、案經臺北市政府警察局中正第二分局報請臺灣臺北地方法院
    檢察署檢察官偵查起訴。
    理    由
一、前揭犯罪事實，業據被告丙○○於偵查及本院審理中坦承不
    諱，核與證人甲○○、乙○○於警詢時指訴情節相符，並有
    監視器翻拍照片、臺北市政府警察局中正第二分局林芷寧住
    宅遭竊案刑案現場勘察報告（含臺北市政府警察局中正第二
    分局刑案現場勘察報告、勘察採證同意書、臺北市政府警察
    局中正第二分局偵辦林芷寧住宅遭竊案現場圖、現場照片）
    、臺北市政府警察局中正第二分局郭素芬住宅遭竊案刑案現
    場勘察報告（含臺北市政府警察局中正第二分局刑案現場勘
    察報告、勘察採證同意書、臺北市政府警察局中正第二分局
    偵辦郭素芬住宅遭竊案現場圖、現場照片、刑事案件證物採
    驗紀錄表）、臺北市政府警察局九十八年三月三十日北市警
    鑑字第○九八三○○○六九○○號函及其檢附臺北市政府警
    察局實驗室編號：000000000Ｃ三二號鑑驗書、臺
    北市政府警察局九十八年六月四日北市警鑑字第○九八三二
    四○二五○○號函等件在卷可參，足徵被告任意性自白均與
    事實相符，應堪採信。綜上所述，本件事證明確，被告犯行
    均堪以認定，應均依法論科。
二、按刑法第三百二十一條第一項第二款所指之其他安全設備，
    乃門扇牆垣以外，依通常觀念足認防盜之一切設備而言，如
    門鎖、窗戶等，最高法院四十五年臺上字第一四四三號、五
    十五年臺上字第五四七號分別著有判例意旨可資參照。核被
    告所為，係均犯刑法第三百二十一條第一項第二款之踰越安
    全設備竊盜罪。又被告所犯上開加重竊盜罪二罪，犯意各別
    ，行為不同，應分論併罰。查被告於九十二年間因犯連續竊
    盜罪，經臺灣高等法院於九十三年四月二十七日以九十三年
    度上易字第四二三號判決判處有期徒刑一年六月，並應於刑
    之執行前，令入勞動場所強制工作三年確定，於九十六年五
    月十一日因縮短刑期執行完畢，有臺灣高等法院被告全國前
    案紀錄表一份在卷可按，其於有期徒刑之執行完畢後，五年
    內故意再犯有期徒刑以上之本罪，為累犯，應均依刑法第四
    十七條第一項之規定，各加重其刑。爰分別審酌被告前有竊
    盜前科，素行不佳，竟猶不思悔悟，年輕力壯，不思以正當
    途徑賺取所得，僅因一時貪念，再徒手為本案二次加重竊盜
    犯行，顯見前開該判決科刑、強制工作，並未使被告知所警
    惕，惡性非輕，惟犯罪後坦承犯行，態度良好，兼衡其犯罪
    之動機、目的手段、情節、智識程度及犯罪所生損害等一切
    情狀，爰分別量處如主文所示之刑，並定其應執行之刑。
據上論斷，應依刑事訴訟法第二百七十三條之一第一項、第二百
八十四條之一、第二百九十九條第一項前段，刑法第三百二十一
條第一項第二款、第四十七條第一項、第五十一條第五款，判決
如主文。
本件經檢察官申心蓓到庭執行職務
中    華    民    國    98    年    9     月    25    日
                  臺灣臺北地方法院刑事第六庭
                      法      官  雷淑雯
以上正本證明與原本無異。
如不服本判決，應於判決送達後十日內，向本院提出上訴狀。
                      書  記  官  胡詩唯
中    華    民    國    98    年    9     月    25    日
附錄本案論罪科刑法條全文
中華民國刑法第三百二十一條
犯竊盜罪而有左列情形之一者，處六月以上、五年以下有期徒刑
：
一、於夜間侵入住宅或有人居住之建築物、船艦或隱匿其內而犯
    之者。
二、毀越門扇、牆垣或其他安全設備而犯之者。
三、攜帶兇器而犯之者。
四、結夥三人以上而犯之者。
五、乘火災、水災或其他災害之際而犯之者。
六、在車站或埠頭而犯之者。
前項之未遂犯罰之。


司法院資訊處製作；財團法人民間司法改革基金會備份。
